el: Χαρακτηριστικά σιδερώματος: Λειτουργία αποφυγής της ροής; Αυτόματη απενεργοποίηση; Αυτόματη προστασία από τα άλατα; Συνεχής ατμός; Μη περιστρεφόμενο κορδόνι; Αυτοκαθαρισμός; Λειτουργία ψεκασμού; Ενίσχυση ατμού; Μεταβλητός ατμός; Κάθετος ατμός; Άλλο
lt-LT: Lyginimo ypatybės: Apsaugos nuo lašėjimo funkcija; Automatinis išjungimas; Automatinis nukalkinimas; Nuolatinis garų srautas; Nesisukantis laidas; Savaiminis išsivalymas; Purškimo funkcija; Garų kiekio padidinimas; Kintamas garų srautas; Vertikalus garų srautas; Kita
ro-RO: Caracteristici sistem de călcat: Funcție anti-picurare; Oprire automată; Funcție anti-calcar automată; Abur continuu; Șnur care nu se răsucește; Autocurățare; Funcția de pulverizare; Amplificare abur; Abur variabil; Abur vertical; Altele
nb: Strykefunksjoner: Antidryppfunksjon; Automatisk avslåing; Automatisk antikalk; Kontinuerlig damp; Ikke-vridende ledning; Selvrensende; Sprayfunksjon; Steam boost; Variabel damp; Vertikal damp; Annet
hu: Vasalási jellemzők: Csöpögésgátló funkció; Automatikus kikapcsolás; Automatikus vízkőmentesítés; Folyamatos gőzölés; Nem csavarodó zsinór; Öntisztítás; Permetező funkció; Steam Boost; Változó gőz; Függőleges gőz; Egyéb
it: Funzionalità di stiratura: Funzione antigoccia; Arresto automatico; Anticalcare automatico; A vapore continuo; Cavo antiattorcigliamento; Autopulente; Funzione spray; Colpo di vapore; Vapore variabile; Vapore verticale; Altro
hr-HR: Značajke glačala: Funkcija protiv kapanja; Automatsko isključivanje; Automatsko uklanjanje kamenca; Kontinuirano parenje; Kabel koji se ne zapetljava; Samočišćenje; Funkcija prskanja; Dodatak pare; Promjenjiva količina pare; Vertikalno ispuštanje pare; Ostalo
tr: Ütüleme özellikleri: Damlama önleme işlevi; Otomatik kapanma; Otomatik kireç önleme; Sürekli buhar; Bükülmez kablo; Kendinden temizlemeli; Püskürtme işlevi; Buhar artırma; Değişken buhar; Dikey buhar; Diğer
pl: Funkcje prasowania: Blokada kapania; Automatyczne wyłączanie zasilania; Automatyczne odkamienianie; Ciągła para; Nieskręcający się sznurek; Samoczyszczenie; Funkcja spryskiwania; Rozpylacz pary; Zmienna para; Pionowa para; Inne
pt-BR: Recursos para passar a ferro: Função antigotejamento; Desligamento automático; Anticalcário automático; Vapor contínuo; Corda antienrolamento; Autolimpante; Função de pulverização; Aumento de vapor; Vapor variável; Vapor vertical; Outro
ja: アイロン機能: 液だれ防止機能; オートパワーオフ; 自動アンチカルク; 連続スチーム; ねじれないコード; セルフクリーニング; スプレー機能; スチームブースト; 変更可能なスチーム; 縦型スチーム; その他
vi: Tính năng ủi: Chức năng chống nhỏ giọt; Tự động tắt nguồn; Tự động vệ sinh cặn canxi; Hơi nước liên tục; Dây không xoắn; Tự làm sạch; Chức năng phun; Tăng cường hơi nước; Hơi nước thay đổi; Hơi nước dọc; Khác
sv: Detaljer för strykning: Antidroppfunktion; Automatisk avstängning; Automatisk anti-kalk; Kontinuerlig ånga; Vridningsfri sladd; Självrengörande; Sprayfunktion; Ångboost; Variabel ånga; Vertikal ångfunktion; Övrigt
th: คุณลักษณะด้านการรีดผ้า: ฟังก์ชันป้องกันน้ำหยด; ปิดเครื่องอัตโนมัติ; การป้องกันตะกรันแบบอัตโนมัติ; พ่นไอน้ำอย่างต่อเนื่อง; สายไม่พันกัน; ทำความสะอาดตัวเอง; ฟังก์ชันการสเปรย์; เพิ่มพลังไอน้ำ; ไอน้ำแปรผัน; ไอน้ำแนวตั้ง; อื่นๆ
fr: Caractéristiques de repassage: Fonction anti-goutte; Mise hors tension automatique; Anticalcaire automatique; Vapeur continue; Cordon anti-torsion; Autonettoyage; Fonction de pulvérisation; Coup de vapeur; Vapeur variable; Vapeur verticale; Autre
fi: Silitysominaisuudet: Tiputuksen estotoiminto; Automaattinen virrankatkaisu; Automaattinen kalkinpoisto; Jatkuva höyry; Kiertymätön johto; Itsepuhdistuva; Ruiskutustoiminto; Höyryntehostus; Vaihteleva höyry; Pystysuora höyry; Muu
zh-TW: 熨燙功能: 防滴水功能; 自動關機; 自動防垢; 連續蒸汽; 非扭線; 自我清潔; 噴霧功能; 蒸氣增壓; 可變蒸氣; 立式蒸氣; 其他
en: Ironing features: Anti-drip function; Auto power-off; Automatic anti-calc; Continuous steam; Non-twisting cord; Self-cleaning; Spray function; Steam boost; Variable steam; Vertical steam; Other
bg-BG: Функции за гладене: Функция против капене; Автоматично изключване на захранването; Автоматична защита от калциране; Непрекъсната пара; Неусукващ се шнур; Самопочистване; Функция за пръскане; Увеличаване на парата; Променлива пара; Вертикална пара; Други
pt-PT: Características de engomar: Função antigotejamento; Desligar automático; Anticalcário automático; Vapor contínuo; Cabo sem torção; Autolimpeza; Função de pulverização; Aumento de vapor; Vapor variável; Vapor vertical vertical; Outro
de: Bügeleigenschaften: Anti-Tropf-Funktion; Automatische Abschaltung; Automatischer Kalkschutz; Dauerhafter Dampf; Nicht verdrehendes Kabel; Selbstreinigend; Sprühfunktion; Dampfschub; Variabler Dampf; Vertikaler Dampf; Sonstiges
ru: Характеристики прибора для глажки: Функция защиты от капель; Автоматическое выключение; Автоматическая защита от накипи; Постоянная подача пара; Неперекручивающийся шнур; Самоочистка; Функция распыления; Паровой удар; Регулируемая подача пара; Вертикальное отпаривание; Другое
sl-SI: Lastnosti likanja: Funkcija proti kapljanju; Samodejni izklop; Avtomatska zaščita pred vodnim kamnom; Neprekinjena para; Vrvica, ki se ne zvija; Samočistilen; Funkcija pršenja; Dodatek pare; Spremenljiva para; Navpična para; Drugo
nl: Kenmerken strijken: Antidruppelfunctie; Automatisch uitschakelen; Automatisch antikalksysteem; Continue stoom; Geen draaiend snoer; Zelfreinigend; Sprayfunctie; Stoom boost; Variabele stoom; Verticale stoom; Andere
cs: Vlastnosti žehlení: Funkce proti odkapávání; Automatické vypnutí; Automatická ochrana proti usazování vodního kamene; Průběžné napařování; Nekroutící se šňůra; Samočisticí; Funkce rozprašování; Parní ráz; Variabilní pára; Vertikální parní funkce; Jiné
zh-CN: 熨烫特点: 防滴漏功能; 自动关机; 自动防钙化; 连续式蒸汽; 无捻绳索; 自清洁; 喷雾功能; 蒸汽喷射; 可变蒸汽; 立式蒸汽; 其他
da: Strygefunktioner: Anti-dryp-funktion; Automatisk sluk; Automatisk afkalkning; Kontinuerlig damp; Ikke-vridende ledning; Selvrensende; Sprayfunktion; Dampboost; Variabel damp; Lodret damp; Andet
ko: 다림질 기능: 누수 방지 기능; 자동 전원 끄기; 자동 항칼슘; 연속 스팀; 꼬이지 않는 줄; 자가 청소; 스프레이 기능; 스팀 부스트; 가변 증기; 버티컬 스팀; 기타
es: Características de planchado: Función antigoteo; Apagado automático; Sistema antical automático; Vapor continuo; Cable antitorsión; Limpieza automática; Función de rociado; Impulso de vapor; Vapor variable; Vapor vertical; Otros
sk-SK: Funkcie žehličky: Funkcia proti odkvapkávaniu; Automatické vypnutie; Automatická ochrana proti vodnému kameňu; Nepretržitá para; Nekrútená šnúra; Samočistenie; Funkcia spreja; Parný ráz; Variabilná para; Vertikálna para; Iné